Config:
  hfst:
    Gen: ../../../src/generator-gt-desc.hfst
    Morph: ../../../src/analyser-gt-desc.hfst
  xerox:
    Gen: ../../../src/generator-gt-desc.xfst
    Morph: ../../../src/analyser-gt-desc.xfst
    App: lookup


# Comments after each verb:
# ok = checked against
# ? = not checked

# Odd syllable verbs belonging to MUITAL_TV, ALIST_IV, LASSAN_IV 

Tests:
  Verb - duippidit: # MUITAL_TV
    duippidit+V+TV+Ind+Prs+Du1: [duippidetne, duippide, duippidedne]
    duippidit+V+TV+Ind+Prt+Pl3: [duippidedje, duippide]
    duippidit+V+TV+Cond+Prs+Du1: [duippidivččuime, duippidivččiime]
    duippidit+V+TV+Cond+Prs+Pl3: [duippidivčče, duippidivččo]
    duippidit+V+TV+Pot+Prs+Sg3: [duippideš, duippideaš, duippideažžá]
    duippidit+V+TV+Ger: duippidettiin

  Verb - huobastit: # ALIST_IV
    huobastit+V+IV+Ind+Prs+Du1: [huobastetne, huobaste, huobastedne]
    huobastit+V+IV+Ind+Prt+Pl3: [huobastedje, huobaste]
    huobastit+V+IV+Cond+Prs+Du1: [huobastivččuime, huobastivččiime]
    huobastit+V+IV+Cond+Prs+Pl3: [huobastivčče, huobastivččo]
    huobastit+V+IV+Pot+Prs+Sg3: [huobasteš, huobasteaš, huobasteažžá]
    huobastit+V+IV+Ger: huobastettiin

  Verb - čohkánit: # LASSAN_IV
    čohkánit+V+IV+Ind+Prs+Du1: [čohkánetne, čohkáne, čohkánedne, čohkanedne, čohkkane, čohkkanedne, čohkkanetne, čohkane, čohkanetne]
    čohkánit+V+IV+Ind+Prt+Pl3: [čohkánedje, čohkáne, čohkane, čohkanedje, čohkkane, čohkkanedje]
    čohkánit+V+IV+Cond+Prs+Du1: [čohkánivččiime, čohkánivččuime, čohkanivččuime, čohkanivččiime, čohkkanivččuime, čohkkanivččiime]
    čohkánit+V+IV+Cond+Prs+Pl3: čohkánivčče, čohkánivččo, čohkanivččo, čohkkanivččo, čohkanivčče, čohkkanivčče]
    čohkánit+V+IV+Pot+Prs+Sg3: [čohkáneš, čohkáneaš, čohkáneažžá, čohkaneš, čohkaneaš, čohkaneažžá, čohkkaneš, čohkkaneaš, čohkkaneažžá]
    čohkánit+V+IV+Ger: [čohkánettiin, čohkanettiin, čohkkanettiin]
